臺灣彰化地方法院刑事判決              100年度易字第285號
公  訴  人  臺灣彰化地方法院檢察署檢察官
被      告  林進豐
上列被告因違反毒品危害防制條例案件，經檢察官提起公訴（
100 年度毒偵字第406 號），被告就被訴事實為有罪之陳述，本
院進行簡式審判程序，判決如下：
    主  文
林進豐施用第二級毒品，累犯，處有期徒刑柒月。
    事  實
一、林進豐前因施用毒品案件，經送觀察、勒戒，認無繼續施用
    毒品傾向，於民國92年4 月11日執行完畢釋放，並由臺灣彰
    化地方法院檢察署檢察官以92年度毒偵緝字第45號為不起訴
    處分確定，於上開觀察、勒戒執行完畢釋放後5 年內，又因
    施用毒品案件，經本院以95年度訴字第26號、96年度訴字第
    1515號分別判處有期徒刑9 月、7 月確定，所判處之有期徒
    刑7 月，已於97年7 月18日縮刑期滿執行完畢。仍不知悔改
    ，復基於施用第2 級毒品甲基安非他命之犯意，於100 年1
    月16日上午7 時許，在其友人位於彰化縣員林鎮○○路之住
    處，以將甲基安非他命置於玻璃球內燒烤後吸食其煙霧之方
    式，施用第2 級毒品甲基安非他命1 次。嗣於100 年1 月18
    日13時59分許，因其係受保護管束人，為臺灣彰化地方法院
    檢察署觀護人通知到場採尿送驗，結果呈毒品甲基安非他命
    陽性反應而悉上情。
二、案經臺灣彰化地方法院檢察署觀護人簽請該署檢察官偵查起
    訴。
    理  由
一、本件被告林進豐所犯係死刑、無期徒刑、最輕本刑為3 年以
    上有期徒刑以外之罪，其就被訴事實為有罪之陳述，經本院
    裁定以簡式審判程序審理，則依刑事訴訟法第273 條之2 、
    同法第159 條第2 項之規定，不適用傳聞法則有關限制證據
    能力之相關規定，合先敘明。
二、按毒品危害防制條例就施用毒品者，僅限於「初犯」及「5
    年後再犯」二種情形，始應先經觀察、勒戒或強制戒治程序
    。倘被告於5 年內已再犯，經依法追訴處罰，縱其第3 次（
    或第3 次以上）再度施用毒品之時間，在初犯經觀察、勒戒
    或強制戒治執行完畢釋放5 年以後，已不合於「5 年後再犯
    」之規定，且因已於「5 年內再犯」，顯見其再犯率甚高，
    原實施觀察、勒戒或強制戒治，已無法收其實效，即應依毒
    品危害防制條例第10條處罰（參照最高法院95年度第7 次、
    97年度第5 次刑事庭會議決議意旨）。被告前因施用毒品案
    件，經送觀察、勒戒，認無繼續施用毒品傾向，於92年4 月
    11日執行完畢釋放，並由臺灣彰化地方法院檢察署檢察官以
    92年度毒偵緝字第45號為不起訴處分確定，於上開觀察、勒
    戒執行完畢釋放後5 年內，又因施用毒品案件，經本院以95
    年度訴字第26號、96年度訴字第1515號分別判處有期徒刑9
    月、7 月確定等情，有上開案號不起訴處分書、刑事判決書
    （本院卷第16至18頁）、臺灣高等法院被告前案紀錄表在卷
    可憑，是被告於觀察、勒戒執行完畢釋放後，5 年內再犯毒
    品危害防制條例第10條之罪，經法院判決確定，復為本案施
    用第2 級毒品犯行，依上開說明，自與前揭條例第20條第3
    項之規定僅得適用於「5 年後再犯」之情形不符，公訴人逕
    行起訴，並無不合。
三、上揭事實，業據被告林進豐坦承不諱，且被告經臺灣彰化地
    方法院檢察署觀護人採集尿液檢體送驗結果，呈甲基安非他
    命陽性反應，有臺灣彰化地方法院檢察署施用毒品犯受保護
    管束人尿液檢體監管紀錄表、中山醫學大學附設醫院檢驗科
    藥物檢測中心100 年1 月20日之尿液檢驗報告各1 份在卷可
    稽（毒偵卷第10至11頁），足認被告上開自白與事實相符，
    應可採信。本案事證明確，被告犯行堪以認定，應依法論科
    。
四、按甲基安非他命為毒品危害防制條例第2 條第2 項第2 款所
    明定之第2 級毒品。核被告林進豐所為，係犯毒品危害防制
    條例第10條第2 項之施用第2 級毒品罪。其非法持有第2 級
    毒品甲基安非他命之低度行為，已為其施用之高度行為所吸
    收，不另論罪。又被告前因毒品危害防制條例案件，經本院
    以96年度訴字第1515號判處有期徒刑7 月確定，於97年7 月
    18日縮刑期滿執行完畢，有卷附臺灣高等法院被告前案紀錄
    表可按，其受有期徒刑之執行完畢，5 年以內故意再犯有期
    徒刑以上之罪，為累犯，應依刑法第47條第1 項之規定，加
    重其刑。再被告施用毒品甲基安非他命之時間、地點，已於
    本院審理時供述明確，起訴書記載被告施用第2 級毒品甲基
    安非他命之時間為100 年1 月18日下午1 時59分接受採尿回
    溯96小時內某時，施用地點則記載為不詳，容有未洽，附此
    敘明。爰審酌被告前因施用毒品，經觀察勒戒之處分及科處
    刑罰後，猶不思戒絕革除惡習，再為本件犯罪，顯見其對毒
    品依賴性甚高，未能徹底認識毒品對人體之危害，亦未因前
    所受觀察勒戒處分及刑罰而記取教訓，及其犯罪之動機、犯
    罪所生危害主要係戕害自身健康等一切情狀，認公訴檢察官
    具體求處有期徒刑10月，略嫌過重（本院卷第68頁反面），
    爰量處如主文所示之刑。
據上論斷，應依刑事訴訟法第273 條之1 第1 項、第299 條第1
項前段，毒品危害防制條例第10條第2 項，刑法第11條前段、第
47條第1 項，判決如主文。
本案經檢察官詹喬偉到庭執行職務。
中    華    民    國   100    年    8     月    10    日
                  刑事第八庭          法  官  王素珍
以上正本證明與原本無異。
如不服本判決應於收受判決後10日內向本院提出上訴書狀，並應
敘述具體理由；其未敘述上訴理由者，應於上訴期間屆滿後20日
內向本院補提理由書（均須按他造當事人之人數附繕本）「切勿
逕送上級法院」。
中    華    民    國   100    年    8     月    10    日
                                      書記官  廖春慧
附錄本案論罪科刑法條：
毒品危害防制條例第10條
施用第一級毒品者，處 6 月以上 5 年以下有期徒刑。
施用第二級毒品者，處 3 年以下有期徒刑。